臺灣新北地方法院民事判決
111年度訴字第186號
原      告  李育菘  
訴訟代理人  黃昱璁律師（法扶律師）
被      告  陳曉潔  
            江阿禮  
上列當事人間請求損害賠償等事件，於民國111年10月27日言詞
辯論終結，本院判決如下：
    主  文
被告應連帶給付原告新臺幣貳拾萬元，及被告乙○○自民國一百一
十一年二月二十二日起，被告甲○○自民國一百一十一年三月九日
起，均至清償日止，按年息百分之五計算之利息。
原告其餘之訴駁回。
訴訟費用由被告連帶負擔五分之一，餘由原告負擔。
本判決原告勝訴部分得假執行。但被告如各以新臺幣貳拾萬元為
原告預供擔保，得免為假執行。
原告其餘假執行之聲請駁回。　　
    事  實  及  理  由
甲、程序方面：
    本件被告2人經合法通知，未於最後言詞辯論期日到場，核
    無民事訴訟法第386條所列各款情事，應准原告之聲請，由
    其一造辯論而為判決，合先敘明。
乙、兩造聲明及陳述要旨：
一、原告起訴主張：緣原告與被告乙○○為夫妻，被告甲○○為
    原告繼父之兄弟，被告二人自民國109年起為餐飲店工作之
    同事，嗣於110年7月間，原告經餐飲店之員工告知，始知被
    告二人密切交往中，並於不久後之某日發現被告甲○○竟傳「
    親密訊息」給被告乙○○，原告不甘受辱隨即質問被告乙○○，
    卻遭被告乙○○否認並指稱原告多心，而原告為求真相，特向
    被告甲○○求證，被告甲○○自知理虧遂提供其與被告乙○○間之
    對話紀錄供原告查閱，並當場向原告道歉稱「育菘你放心，
    我不會再去找小潔，如果找小潔的話，被你發現，或是怎麼
    樣，隨便你，可以嗎？」（即原證二）。嗣經原告查閱被告
    二人之對話內容發現，被告甲○○不僅屢次向被告乙○○示愛，
    更表示：「像我就真心喜歡一個人，但她已經有老公了，我
    還是癡癡的等」，而被告二人除經常互稱老公老婆互道早安
    、晚安，更曾在被告甲○○住處樓上摟摟抱抱，甚至於110年7
    月4日相約前往新北市○○區○○○○○○○○○○○000號房幽會，被告
    甲○○並向被告乙○○表示：「做愛時，絕對不會自己舒服就好
    了，我一定會讓我的女人達到高潮才會休息」，被告乙○○即
    回答：「是真的欸」（即原證一），足見被告二人不僅已深
    入發展為男女朋友關係，更顯已發生性行為，是被告二人所
    為，顯係侵害原告之配偶法益且情節重大。為此，爰依民法
    第184條第1項前段、第185條第1項前段及第195條第1項前段
    、第3項規定請求被告2人應連帶給付原告精神慰撫金新臺幣
    （下同）100萬元及自起訴狀繕本送達翌日起至清償日止，
    按年息5％計算之利息，並陳明願供擔保，請准宣告假執行（
    起訴時請求被告2人應各給付原告50萬元及法定遲延利息，
    於111年3月1日擴張並追加民法第185條第1項前段規定為請
    求權基礎）。
二、被告乙○○經合法通知，未於最後言詞辯論期日到場，惟據其
    於前言詞辯論期日，則否認與被告甲○○有互傳親密訊息、發
    生親密行為或性行為之侵害配偶權之事實，並以：原告請求
    精神慰撫金之金額過高云云置辯，及聲明：原告之訴及假執
    行之聲請均駁回。
三、被告甲○○經合法通知，未於最後言詞辯論期日到場，惟據其
    於前言詞辯論期日及所具答辯狀，則以：伊與原告及被告乙
    ○○間僅為一般同事及朋友關係，並無親戚或血緣關係，伊於
    109年間至高雄快餐店擔任廚房，而非擔任伙計。伊不爭執
    其為原證2影片內容之人，伊係因曾打電話給被告乙○○說明
    如何辦理離婚，卻遭原告誤會伊有跟被告乙○○見面，伊係受
    原告脅迫並要求以後不得再跟被告乙○○見面，始同意拍攝該
    影片，惟否認與被告乙○○有如原證1所示之對話內容，且該
    對話內容內暱稱「阿永」之人並非伊。另伊雖於與原告母親
    之LINE對話紀錄上記載：「破害人：甲○○、身份證：Z00000
    0000、出生年月日：53.11.1」，惟係因原告母親為了保護
    原告要求伊一定要簽，伊記載時並沒有看內容。又否認與被
    告乙○○有互傳親密訊息、發生親密行為或性行為之侵害配偶
    權之事實，原告請求精神慰撫金之金額過高云云置辯，並聲
    明：原告之訴及假執行之聲請均駁回。
丙、得心證理由：
一、原告上開主張，業據提出與所述相符之被告二人之通訊軟體
    對話紀錄截圖、被告甲○○之道歉影片、被告甲○○與原告
    母親之LINE對話紀錄截圖等件影本為憑（見本院卷一第19至
    34頁、第97頁），被告2人雖否認上情，並以前揭情詞置辯
    ，經查：
（1）原證2影片為原告所拍攝，在場之人尚有還有被告甲○○哥哥
     及被告甲○○從事餐飲業「辰時雞湯鍋」的同事，且被告甲○
     ○並不爭執其為原證2影片內容之人，並親口表示「育菘（
     即原告)你放心，我不會再去找小潔（即被告乙○○），如果
     找小潔的話，被你發現，或是怎麼樣，隨便你，可以嗎？
     」等語，（參見本院111年4月6日言詞辯論筆錄第8頁及第4
     頁），被告甲○○雖辯稱：係受原告脅迫並要求，始同意拍
     攝該影片云云，然為原告所否認，被告甲○○復未就此有利
     於己之事實，舉證以證明之，且在場之人除原告及被告甲○
     ○外，既為被告甲○○之兄及同事，衡情原告豈有威脅被告甲
     ○○之可能？則被告甲○○上開辯解，委無可採。
（2）被告2人雖否認原證一係被告2人間之對話，被告甲○○復
     否認原證一係伊提供予原告，惟被告甲○○自承伊所使用
     之手機為蘋果手機（參見111年4月6日所具答辯狀一第2頁
     第5行，即本院卷一第79頁），觀諸原證一之照片，該手機
     即為蘋果手機，且被告2人並未否認原告於111年4月6日提
     出原告母親與被告甲○○之LINE對話紀錄二張之真正，該
     對話內容乃係原告母親指責被告甲○○與被告乙○○曖昧
     等節，對話對象即為暱稱「永」之人，被告甲○○並在該
     份對話紀錄上親筆簽名，並註明身份證字號及出生年月日
     ，足以說明暱稱「永」即為被告甲○○，是被告2人所辯，
     顯係推諉、卸責之詞，不足採信。
（3）綜上，由原告所為舉證，已足以認定其所為之主張為真實
     。
二、按因故意或過失，不法侵害他人之權利者，負損害賠償責任
    ；數人共同不法侵害他人之權利者，連帶負損害賠償責任；
    ；又不法侵害他人之身體、健康、名譽、自由、信用、隱私
    、貞操，或不法侵害其他人格法益而情節重大者，被害人雖
    非財產上之損害，亦得請求賠償相當之金額；其名譽被侵害
    者，並得請求回復名譽之適當處分；前2項規定，於不法侵
    害他人基於父、母、子、女或配偶關係之身分法益而情節重
    大者，準用之；民法第184條第1項前段、第185條第1項前段
    、第195條第1項、第3項分別定有明文。又婚姻係以夫妻之
    共同生活為其目的，配偶應互相協力保持其共同生活之圓滿
    安全及幸福，而夫妻互守誠實，係為確保其共同生活之圓滿
    安全及幸福之必要條件，故應解為配偶因婚姻契約而互負誠
    實之義務，配偶之一方行為不誠實，破壞共同生活之圓滿安
    全及幸福者，即為違反因婚姻契約之義務而侵害他方之權利
    ，最高法院著有55年台上字第2053號判決可資參照。是侵害
    配偶法益之行為，並不以通姦行為為限，倘夫妻任一方與他
    人間存有逾越結交普通朋友等一般社交行為之不正常往來，
    其行為已逾社會一般通念所能容忍之範圍，已達破壞婚姻共
    同生活之圓滿安全及幸福之程度，即足當之，倘其情節重大
    ，違反忠誠義務之一方及該他人即應依上開規定，負非財產
    上即精神慰撫金之損害賠償責任。本件被告二人於原告與被
    告乙○○婚姻關係存續期間，有互傳親密訊息及發生親密行
    為之事實，業經本院認定如上，已嚴重侵害原告之家庭和諧
    及原告基於配偶之身分法益且情節重大，則原告請求被告2
    人應賠償非財產上損害之賠償責任，核屬有據。至其數額，
    爰審酌原告學歷為高職畢業，目前擔任電機維修人員，平均
    月薪約5至6萬元，名下無財產，108年所得36萬餘元，109年
    所得10萬餘元；被告甲○○學歷為國中畢業，目前從事餐飲
    業，月薪約3萬元，名下有田賦4筆及汽車1部，108年所得1
    萬餘元，109年無所得；被告乙○○學歷為高職畢業，從事
    口罩工廠作業員，月薪2萬5千元，名下有房屋1間及土地4筆
    ，108年所得3萬餘元，109年所得4萬餘元等情，為兩造所自
    陳（見本院卷一第74至75頁），並有本院依職權調取兩造
    108年、109年稅務電子閘門財產所得調件明細表及被告個人
    基本資料查詢結果核閱無訛，本院綜合審酌上情，認原告請
    求被告連帶給付精神慰撫金100萬元，尚嫌過鉅，應以20萬
    元為適當，逾此範圍之請求，即屬無據。
三、綜上所述，原告依民法第184條第1項、第185條第1項前段及
    第195條第3項準用第1項前段規定，請求被告連帶給付20萬
    元，及自起訴狀繕本送達翌日（被告乙○○為111年2月22日，
    被告甲○○為111年3月9日）起，均至清償日止，按年息5％計
    算之利息部分，為有理由，應予准許；逾此部分之請求，為
    無理由，應予駁回。
四、本件事證已臻明確，兩造其餘主張與攻擊防禦方法及所提證
    據，經審酌後認與本件判決之結果不生影響，爰不另一一論
    述。
五、本件判決所命被告給付之金額未逾50萬元，就原告勝訴部分
    ，爰依民事訴訟法第389 條第1 項第5 款之規定，依職權宣
    告假執行，併按同法第392 條第2 項規定依職權宣告被告2
    人得預供擔保而免為假執行。至原告敗訴部分，其假執行之
    聲請即失所附麗，應併予駁回。
六、訴訟費用負擔之依據：民事訴訟法第85條第2項、第79條。
中　　華　　民　　國　　111 　年　　11　　月　　30　　日
                  民事第七庭  法　官　李昭融
以上正本係照原本作成。
如不服本判決，應於送達後20日內，向本院提出上訴狀並表明上
訴理由，如於本判決宣示後送達前提起上訴者，應於判決送達後
20日內補提上訴理由書（須附繕本）。如委任律師提起上訴者，
應一併繳納上訴審裁判費。
中　　華　　民　　國　　111 　年　　11　　月　　30　　日
                              書記官　楊佩宣